【裁判字號】    95,聲,1512
【裁判日期】    951018
【裁判案由】    返還擔保金
【裁判全文】
臺灣高雄地方法院民事裁定              95年度聲字第1512號
聲  請  人  登輝建設有限公司
法定代理人  甲○○
相  對  人  乙○○
上當事人間聲請返還擔保金事件，本院裁定如下：
  主  文
本院民國九十五年存字第二五五一號提存事件聲請人所提存之擔
保金新臺幣壹拾壹萬伍仟元准予返還。
  理  由
一、按訴訟終結後，供擔保人證明已定20日以上之期間，催告受
    擔保利益人行使權利而未行使者，法院應依其聲請，以裁定
    命返還提存物或保證書，民事訴訟法第104 條第1 項第 3款
    定有明文。至所謂訴訟終結，在假扣押或假處分所供擔保之
    情形，因該擔保係為保障受擔保利益人因不當假扣押或假處
    分所受損害而設，倘執行法院已依假扣押或假處分裁定實施
    假扣押或假處分之執行，則在供擔保人撤回假扣押或假處分
    之執行前，受擔保利益人所受損害仍可能繼續發生，損害額
    既未確定，自無強令其行使權利之理。故在假扣押或假處分
    所供之擔保，供擔保人依民事訴訟法第106 條準用同法第10
    4 條第1 項第2 款規定，聲請以裁定命返還其擔保金之場合
    ，必供擔保人已撤回假扣押或假處分之執行，始得謂與民事
    訴訟法第104 條第1 項第3 款所定之「訴訟終結」相當，而
    得依該條款行使定期催告之權利。
二、聲請意旨略以：聲請人與相對人間損害賠償事件，聲請人前
    遵鈞院民國95年度裁全字第3930號民事裁定，為擔保假扣押
    之實施所可能對相對人造成之損害，曾提供如主文所示之擔
    保金，並以本院95年度存字第2551號提存事件提存在案。嗣
    因聲請人其後已具狀聲請撤銷上開假扣押裁定及撤回假扣押
    執行程序，並經本院以95年度裁全聲字第199 號為撤銷假扣
    押之裁定確定，聲請人復於95年8月1日以高雄地方法院郵局
    第2674號存證信函，催告受擔保利益人即相對人於20日內行
    使權利，並於95年8月2日送達相對人，相對人迄今仍未行使
    ，爰聲請返還擔保物等語。
三、經查，聲請人主張之事實，業據其提出本院95年度裁全字第
    3930號假扣押裁定、95年度裁全聲字第199 號撤銷假扣押裁
    定、95年度存字第2551號提存書、撤回強制執行聲請書、存
    證信函、收件回執為證，並經本院依職權調閱上開提存事件
    、假扣押執行事件、撤銷假扣押裁定事件等卷宗查核屬實，
    又相對人迄今並未行使權利，此亦有本院民事紀錄科查詢表
    6 紙附卷可參。則揆諸首揭說明，聲請人聲請返還提存之擔
    保金，自無不合，應予准許。
四、依民事訴訟法第104條第1項第3款，裁定如主文。
中    華    民    國    95    年    10    月    18    日
                  民事鳳山分庭法  官  李怡諄
正本證明與原本無異。
如不服本裁定應於送達10日內向本院提出抗告狀，並繳納裁判費
新台幣1,000元。
中    華    民    國    95    年    9     月    18    日
                                書記官  林豐富


司法院資訊處製作；財團法人民間司法改革基金會備份。
